最高法院刑事判決　　　　　　　　　　　　　　　　九十一年度台非字第二五六號
　　上訴人　最高法院檢察署檢察總長
　　被　告　甲○○
右上訴人因被告違反勞動基準法案件，對於台灣高雄地方法院中華民國八十九年九月
二十八日第一審簡易確定判決（八十九年度雄簡字第一０五五號，聲請案號：台灣高
雄地方法院檢察署八十九年度偵字第一六二八三號），認為違法，提起非常上訴，本
院判決如左：
    主  文
原判決關於違背法令部分撤銷。
    理  由
非常上訴理由稱：「按受有期徒刑之執行完畢，或受無期徒刑或有期徒刑一部之執行
而赦免後，五年以內再犯有期徒刑以上之罪者，為累犯，應加重本刑至二分之一。刑
法第四十七條定有明文。是被告有無受有期徒刑之執行完畢，或受無期徒刑或有期徒
刑一部之執行而赦免後，五年以內再犯有期徒刑以上之罪之情形，係屬應否適用刑法
第四十七條之基礎事實，此項證據如未予調查，致適用法令違誤，而顯然於判決有影
響，該確定判決即屬違背法令，司法院大法官會議著有第一八一號、第二三八號解釋
。本件被告甲○○前於民國八十五年五月間，因賭博案件，經台灣高雄地方法院於八
十五年三月二十六日以八十五年度易字第一五一八號判處有期徒刑陸月，於同年四月
二十九日確定；並於同年五月二十三日執行完畢。有台灣高雄地方法院八十五年度易
字第一五一八號案卷及台灣高雄地方法院檢察署刑案資料查註紀錄表附卷（見該署八
十九年度偵字第一六二八三號偵查卷第八頁）可稽。本件被告犯罪之時間在八十八年
九月間起至八十九年三月二十六日；係在前開有期徒刑執行完畢五年以內；應構成累
犯。乃原判決對於此項應於審判期日調查之證據未予調查，致未適用刑法第四十七條
累犯規定，加重其刑，自有應於審判期日調查之證據未予調查及判決不適用法則之違
法。爰依刑事訴訟法第四百四十一條、第四百四十三條提起非常上訴，以資糾正。」
等語。
本院按判決不適用法則或適用不當者，為違背法令，刑事訴訟法第三百七十八條定有
明文。又受有期徒刑之執行完畢，或受無期徒刑或有期徒刑一部之執行而赦免後，五
年以內再犯有期徒刑以上之罪者，為累犯，加重本刑至二分之一，為刑法第四十七條
所明定。本件被告甲○○於八十五年五月間，因賭博案件，經台灣高雄地方法院於八
十五年三月二十六日以八十五年度易字第一五一八號判處有期徒刑六月，於同年四月
二十九日確定，並於同年五月二十三日執行完畢，有台灣高雄地方法院檢察署刑案資
料查註紀錄表附於該署八十九年度偵字第一六二八三號偵查卷內可稽。被告於前案執
行完畢後五年內之八十八年九月間起，再犯本件有期徒刑以上之刑之罪，依前開法條
規定，自應論以累犯。原審疏未注意卷內上開可得考見前科資料，於判決時未依累犯
論處並加重其刑，有判決不適用法則之違法。原審對此依法應於審判期日調查之證據
未予調查，致適用法令違誤，而顯然於判決有影響，自屬判決違背法令。案經確定，
且業於九十年二月二十七日經台灣高雄地方法院檢察署以九十年度執字第一０六０號
執行完畢，已不得依刑法第四十八條前段規定以裁定更定其刑可資救濟。非常上訴意
旨執以指摘，洵有理由，惟原判決尚非不利於被告，應由本院將原判決關於違背法令
部分撤銷，以資糾正。
據上論結，應依刑事訴訟法第四百四十七條第一項第一款前段，判決如主文。
中      華      民      國    九十一    年      九      月     十九     日
                              最高法院刑事第十二庭
                                  審判長法官  張  淳  淙
                                        法官  謝  俊  雄
                                        法官  蘇  振  堂
                                        法官  張  春  福
                                        法官  呂  丹  玉
      右正本證明與原本無異
                                              書  記  官
中      華      民      國    九十一    年      九      月    二十六    日
